【裁判字號】    97,上訴,1909
【裁判日期】    980303
【裁判案由】    殺人未遂等
【裁判全文】
臺灣高等法院高雄分院刑事判決        97年度上訴字第1909號
上  訴  人  臺灣高雄地方法院檢察署檢察官
上  訴  人
即  被  告  甲○○
選任辯護人  王朝震  律師
上列上訴人等因被告殺人未遂等案件，不服臺灣高雄地方法院97
年度訴字第1226號中華民國97年11月3 日第一審判決（起訴案號
：臺灣高雄地方法院檢察署97年度偵字第11160 號），提起上訴
，本院判決如下：
    主  文
原判決撤銷。
甲○○未經許可，持有可發射子彈具有殺傷力之改造槍枝，處有
期徒刑參年陸月，併科罰金新台幣拾萬元，罰金如易服勞役，以
新台幣貳仟元折算壹日。改造之槍枝壹支沒收。
    事  實
一、甲○○綽號「和尚」，因與王櫻砡、張壹艦3 人間之感情糾
    紛，與張壹艦素有怨隙，於民國97年3 月23日凌晨3 時許，
    以其持用門號0000000000號行動電話撥打張壹艦住處電話00
    00000 號，由張壹艦胞兄乙○○接聽，雙方因故起言語衝突
    ，甲○○氣憤難消，竟萌生恐嚇危害安全之犯意，未經許可
    ，持可發射子彈具有殺傷力之改造槍枝1 支，前往乙○○位
    於高雄市○○區○○街95號住處，途中復在同日凌晨3 時31
    分許，以前揭行動電話撥打乙○○上開住處電話，由乙○○
    之妻陳忞元接聽。甲○○到達後，於同日凌晨3 時31分至3
    時47分間某時，持上開槍枝接續朝乙○○之隔鄰丙○○位於
    同街97號住處2 樓窗戶玻璃射擊2 槍，穿透玻璃並造成同心
    圓及輻射狀裂痕，以此加害生命、身體之事，恫嚇乙○○、
    張壹艦，致生危害於其等安全。槍擊後旋於同日凌晨3 時47
    分許，再撥打乙○○上開住處電話，由乙○○之父接聽，甲○○電話中抱怨稱：乙○○、張壹艦都沒用等語，隨即將電
    話掛斷。
二、因乙○○聽聞槍響後，即自其住處3 樓開窗察看，見一著短
    袖上衣、頭頂毛髮稀疏之男子快速離開，翌日並由乙○○之
    父通知鄰居丙○○查看住處，見2 樓窗戶留有彈孔，丙○○
    遂於97年3 月27日報警。經警據報後前往丙○○住處蒐證，
    扣得已變形之彈頭1 枚；又於同年4 月13日在甲○○位於高
    雄市苓雅區○○○路258 號12樓住處，扣得其開槍時所著黑
    色短袖T 恤1 件，因而查悉上情。
三、案經高雄市政府警察局小港分局報告臺灣高雄地方法院檢察
    署檢察官偵查起訴。
    理  由
壹、程序部分：
一、按被告以外之人（包括證人、鑑定人、告訴人、被害人及共
    同被告等）於檢察事務官、司法警察官或司法警察調查中所
    為之陳述，與審判中不符時，其先前之陳述具有較可信之特
    別情況，且為證明犯罪事實存否所必要者，得為證據，刑事
    訴訟法第159 條之2 定有明文。所謂「前後陳述不符」之要
    件，應就前後階段之陳述進行整體判斷，以決定其間是否具
    有實質性差異，惟無須針對全部陳述作比較，陳述之一部分
    有不符，亦屬之；而所謂「較可信之特別情況」之情形，亦
    應就前後陳述時之各種外部情況進行比較，以資決定何者外
    部情況具有可信性。若陳述係在特別可信之情況下所為，則
    虛偽陳述之危險性即不高，雖係審判外陳述，或未經被告反
    對詰問，仍得承認其有證據能力。經查證人乙○○於97年3
    月27日、同年4 月13日警詢中就其所見、案發當日凌晨在其
    住處附近持槍射擊男子之樣貌特徵，均指述明確，然其於本
    院審理時就卻證稱，不敢確認、看不清楚等語（原審卷第75
    頁），前後證述並不一致。本院審酌證人乙○○警詢之陳述
    ，距案發時間較近，記憶清晰，且顧慮較少，客觀上具有較
    可信之特別情況，且亦為證明犯罪事實存否所必要，依上揭
    規定，證人乙○○於警詢中之陳述，自有證據能力。
二、證人張壹艦於警詢中之證述係傳聞證據，並無得為證據之例
    外情形；證人乙○○於檢察官偵查中之證述，未經依法具結
    ，依刑事訴訟法第159 條第1 項、第158 條之3 之規定，均
    無證據能力。
三、本判決所引用之其他證據資料，其中傳聞證據部分，縱無刑
    事訴訟法第159 條之1 至第159 條之4 或其他規定之傳聞證
    據例外情形，亦因被告甲○○及辯護人、檢察官或同意可作
    為證據使用，或未聲明異議，依刑事訴訟法第159 條之5 第
    1 項、第2 項之規定，本院審酌該證據作成之情況，認為適
    當，應均得為證據。
貳、認定有罪部分之理由：
一、訊據上訴人即被告甲○○（下稱被告）固坦承其綽號為「和
    尚」，於上開時、地，確有持其所有、門號0000000000號行
    動電話，三次撥打乙○○住處電話0000000 號找張壹艦乙節
    ，惟矢口否認有何持槍恐嚇犯行，辯稱：伊當天才打電話，
    係請張壹艦還錢，並未持槍恐嚇云云。
二、經原審勘驗桂田街、桂明街口監視錄影器於97年3 月23日凌
    晨3 時許攝錄之影像顯示「3 時26分49秒畫面右下方出現一
    名穿深色短袖上衣（袖子上有單一白色粗線條）及深色短褲
    之男子（鏡頭拍攝之角度係該名男子之左後方），口中似有
    叼一根香菸，左手持類似黑色衣物遮住右手所持之黑色手槍
    ，背對鏡頭並側身面向住宅，朝住宅方向走去；3 時26分51
    秒該男子右手像是從衣物中拿出手槍，右手舉槍指向畫面左
    邊之住宅，左手下垂抱胸；3 時26分52秒至3 時26分54秒，
    走到道路口正下方位置，於道路中央邊走邊朝向住宅開槍，
    在2 秒鐘內連開兩槍；該男子開槍後於3 時26分55秒朝畫面
    左側之路口離開；3 時26分56秒走出畫面；3 時27分47秒光
    碟結束」（原審卷第86頁）；又高雄市政府警察局小港分局
    員警駱國文等人於97年3 月27日前往丙○○住處勘查之結果
    ，在住宅2 樓客廳內、玻璃窗及外觀觀察，現場玻璃窗乙面
    玻璃疑遭不明鉛彈射擊（入）造成玻璃破裂跡象，2 樓屋內
    天花板牆角等2 處疑遭槍彈射擊擦痕，2 樓客廳內電視櫃下
    採到1 變形鉛彈，有高雄市政府警察局小港分局現場勘查報
    告1 份及現場照片附卷可佐（警卷第50-52 頁；原審卷第61
    -70 頁），並有已變形之彈頭1 枚扣案可證。
三、該玻璃經警拆下送鑑後，鑑驗結果研判：「(一)依據玻璃孔洞
    周圍典型同心圓及輻射狀裂痕，且玻璃窗不具把手面（外側
    ）之孔洞較小且周圍平滑，符合高速物體撞擊（含槍擊）玻
    璃之射入口特徵，具把手面（內側）之孔洞較大且周圍粗糙
    ，外觀呈彈坑狀，符合高速物體撞擊（含槍擊）玻璃之射出
    口特徵。(二)以鉛銅呈色試劑檢測玻璃窗不具把手面（外側）
    之孔洞，結果呈陰性，不排除拋射體（彈丸）非鉛、銅材質
    ，或殘留其上之鉛、銅元素因外力而遺失。(三)綜上所述，研
    判該孔洞不排除係遭高速物體撞擊（含槍擊）所致」，有內
    政部警政署刑事警察局97年10月6 日刑鑑字第0970140337號
    函附卷可考（分別見警卷第44、50- 52頁；原審卷第119-12
    0 頁），可見該玻璃上之彈孔有因槍擊造成之可能。綜上事
    證，堪認97年3 月23日凌晨確有男子持槍射擊致丙○○住處
    2 樓玻璃破損之事實。
四、亟應審究者，為該名持槍射擊之男子，是否即為本件被告？
    經查：
  (一)證人乙○○證稱：97年3 月23日凌晨打電話來的男子自稱「
    和尚」（台語），我說和尚我不認識，他說他要找「艦仔」
    ，我說「艦仔」不在，他說我的聲音和「艦仔」很像。我說
    那麼晚了，要找艦仔就打手機找他，不要打家裡電話，當時
    他可能醉了就一直魯（台語），我說他很煩，他就用三字經
    罵我，說要來找我論輸贏，我告訴他儘管來。我掛電話後，
    我太太有再接到電話，她告訴該名男子我不在。我太太接完
    這通電話後沒多久就聽到槍聲，當時我就懷疑是這名男子對
    我不滿而開槍的。聽到槍聲後沒多久，我父親還有再接到電
    話，電話中的人說我和我弟弟張壹艦都沒用，他跟我哥哥有
    認識，我父親聽了莫名其妙；那天我只看到他（指被告）開
    完槍後的背影，但今天我到指認室看到他背影及體格有像，
    尤其是他後頭頂部稍為禿頭更像等語（警卷第11-14 頁；原
    審卷第87-95 頁）。
  (二)所證伊與家人接到被告撥打之電話共計3 次，核與卷附被告
    所持用門號0000000000號行動電話97年3 月24日通聯紀錄顯
    示，該門號先後於當日凌晨2 時59分52秒、3 時31分01秒、
    3 時47分35秒撥打至0000000 之證人乙○○之家中電話共計
    3 通相符。參諸被告亦坦認97年3 月24日凌晨，其有以所持
    用、與被告所持門號0000000000號行動電話撥打至張壹艦住
    處家用電話0000000 ，並先後由張壹艦之胞兄及一名女性接
    聽，又其與乙○○、張壹艦過世之胞兄為朋友關係之等事實
    （偵卷一第5-10頁）。且依證人乙○○證述，其與被告在電
    話中發生口角掛斷電話，被告又再行撥打電話至其住處後未
    久，便聽到槍聲等語，與被告所持門號0000000000行動電話
    通聯紀錄顯示：97年3 月24日凌晨3 時36分46秒，即該行動
    電話撥打至家用電話0000000 兩通後，曾再撥打0000000000
    號行動電話，其行動電話之基地台位址係在乙○○住處附近
    之「高雄市○○區○○街134 號12樓」等情相互勾稽，堪認
    被告於乙○○聽聞槍響當時，其當時正在乙○○住處附近甚
    明。
  (三)再者，原審依職權勘驗自被告住處扣得之上衣，該扣案衣物
    為黑色運動短袖T 恤，雙手手臂上處有白色單一條紋（原審
    卷第125 頁），核與97年3 月23日凌晨3 時許桂田街、桂明
    街口監視錄影器攝錄之影像，開槍射擊之男子身著深色短袖
    上衣（袖子上有單一白色粗線條）之上衣特徵相符。且據目
    擊證人乙○○證稱：開槍射擊之男子短髮、後頭頂稍微禿頭
    等語（警卷第11-14 頁），亦與被告自承其都是留平頭及被
    告後腦杓髮量稀疏等特徵相吻合（原審卷第136 頁；警卷第
    46頁所附被告照片）。佐以測謊鑑定，係依一般人在說謊時
    ，會產生遲緩、緊張、恐懼、不安等心理波動現象，以科學
    方法，由鑑定人利用測謊儀器，將受測者之上開情緒波動反
    應情形加以紀錄，用以判別受測者之供述是否真實。故測謊
    鑑定結果，如就否認犯罪有不實之情緒反應，雖不能採為有
    罪判決之唯一證據，但非無證據證明力，仍得供裁判之佐證
    （最高法院87年度臺上字第3928號裁判要旨參考）。查被告
    經測試後，經鑑定人對被告之測謊反應圖譜進行綜合分析、
    比對研判，認被告於測前會談對回答以下問題即「你有去桂
    明街開槍嗎？」此一問題回答「沒有」；「今（97）年3 月
    23日凌晨，你有去桂明街開槍嗎？」此一問題回答「沒有」
    ；「案發當時，你在現場嗎？」此一問題回答「沒有」，均
    呈不實反應。另以緊張高點法測試被告，當問及測試問題「
    今年3 月23日凌晨約3 點26分槍擊案發生當時，你在哪裡？
    」圖譜反應在「桂明街97號路口」，此有內政部警政署刑事
    警察局97年7 月22日刑鑑字第0970109284號鑑驗通知書在卷
    可據（偵卷一第131-133 頁）。
  (四)參以被告與證人王櫻砡原為男女朋友關係，嗣分手後與證人
    張壹艦交往，業據證人張壹艦、王櫻砡證述明確（偵卷一第
    29-33 頁；偵卷二第5-6 頁；警卷第15-19 頁）。又依被告
    所有、門號0000000000號行動電話通聯紀錄顯示，被告3 次
    撥打至乙○○住處家用電話前後，均與證人王櫻砡所持用、
    門號0000000000號行動電話有密集之通聯。而證人王櫻砡就
    前揭通聯之通話內容證稱：97年3 月23日凌晨3 時許，被告
    打電話到我的行動電話內，與我聯絡10幾次，聲音聽起來好
    像有喝酒，他一直拿我跟張壹艦的事與我爭吵，說要去張壹
    艦家找我，我叫他不要衝動，我真的不在那裡，他又說如果
    妳真的不在那裡，幹嘛怕我去找，又告訴我說他要去找張壹
    艦「輸贏」，感覺好像瘋了似的，還傳很多訊息給我，我受
    不了了，就把電話切掉，我切掉他就打，切掉就打（偵卷二
    第5-6 頁；偵卷一第29-33 頁）等語，可認被告97年3 月23
    日當天凌晨前往乙○○、張壹艦住處附近開槍之動機，係欲
    發洩對於王櫻砡與張壹艦交往及與乙○○口角衝突之不滿，
    並欲以開槍射擊之方式恐嚇乙○○、張壹艦，使其等心生畏
    懼。
  (五)綜上，97年3 月23日凌晨3 時許，在桂田街、桂明街口監視
    錄影器攝錄影像中，對高雄市○○區○○街97號2 樓開槍之
    人，確為被告無疑。
五、被告所持以射擊恐嚇之槍枝，雖未扣案，然既得自遠處發射
    鉛質金屬彈頭，其力道得以穿透玻璃，且造成玻璃孔洞周圍
    典型同心圓及輻射狀裂痕，客觀上顯足對人體有侵害性，自
    具有殺傷力。又依罪疑有利於被告之原則，應認被告所持有
    者係槍砲彈藥刀械管制條例第8 條第4 項之改造槍枝，及同
    條例第12條第4 項之子彈。
六、被告雖於原審審理時辯稱：97年3 月23日凌晨3 時許係欲拿
    草藥予住在高雄縣鳳山市○○路72號王櫻砡之姊王邑暄服用
    ，故頻繁與王櫻砡聯絡，又因王邑暄住處與張壹艦住處很近
    ，才想順便過去向張壹艦要錢云云。惟查：被告當時因思及
    王櫻砡與張壹艦曾經交往，陷入不滿的情緒中，欲找張壹艦
    理論，業據證人王櫻砡證述明確，又依證人王櫻砡所證其當
    日凌晨與被告通話內容中，均未有提及要給王邑暄服用之草
    藥各情。況衡以常情，凌晨3 時許係一般民眾熟睡、休憩的
    時刻，豈有為拿草藥此等日常瑣事而頻頻聯絡之理？又如非
    刻意尋釁，豈有執意在凌晨3 時向他人索討債務之理？是被
    告前開所辯非但與證人王櫻砡之證述不符，亦顯有違常情，
    自不足採。
七、被告雖另以伊手臂上有刺青，只要手一舉起就看得到，故監
    視錄影畫面中舉槍的人並非伊，況扣案T 恤亦未檢出槍擊殘
    跡云云置辯。惟查，被告手臂所紋之刺青，本係沿袖口線繪
    製（原審卷第31-33 頁），在手臂往前抬舉之情形下，僅在
    靠袖口處會裸露一部份刺青（原審卷第108-109 頁），面積
    不大，在監視錄影光碟畫面解析度非佳之情形下未必得以顯
    現。況依監視錄影影像顯現，被告舉槍時係背對鏡頭，頭部
    與舉槍手臂之影響重疊，亦無法看出舉槍之手臂上是否繪有
    刺青圖樣；另扣案T 恤，既經認定係被告持槍射擊時所著，
    則未必留有槍彈發射之火藥殘跡，且該衣物警方於97年4 月
    13日始在被告住處扣得，距離槍擊時間已逾半個月，時隔甚
    久，經被告多次清洗或以他法將衣物殘留之槍擊痕跡除去，
    亦非無可能，是上開證據，均難予排除監視錄影光碟中持槍
    之人即係被告。
八、綜上所述，被告未經許可，持有可發射子彈具有殺傷力之改
    造槍枝；未經許可，持有子彈，及恐嚇危害安全之犯行，均
    堪以認定，應予依法論科。
參、論罪科刑：
一、被告未經許可，持有可發射子彈具有殺傷力之槍枝，以射擊
    被害人隔鄰住處之方式，恐嚇被害人乙○○、張壹艦之所為
    ，係犯槍砲彈藥刀械管制條例第8 條第4 項、第12條第4 項
    之非法持有改造槍、彈罪，及刑法第305 條之恐嚇危害安全
    罪。起訴法條雖未論及非法持有改造槍、彈部分，惟起訴事
    實已有論及，本院自得逕為審理。被告前揭持槍射擊2 槍之
    恐嚇行為，係基於同一對於被害人乙○○、張壹艦教訓警告
    之目的，並由被告基於一個行為決意所為，侵害之法益同一
    ，各行為之獨立性極為薄弱，依一般社會健全觀念，在時間
    差距上，難以強行分開，應視為數個舉動之接續施行，合為
    包括之一恐嚇危害安全行為予以評價，屬接續犯。被告同時
    恐嚇被害人乙○○、張壹艦，致生危害於乙○○、張壹艦生
    命、身體之安全，係一行為觸犯數罪名，為同種想像競合犯
    ，應僅論以1 罪。被告非法持有改造槍、彈，對被害人隔鄰
    住處射擊，同係欲達成對被害人恐嚇之目的，所為係想像競
    合犯，應從一重之非法持有改造槍枝罪論處。
二、
  (一)公訴意旨另以：被告甲○○於97年3 月23日凌晨3 時27分許
    ，可預見若朝住宅玻璃開槍，極可能擊中屋內之不特定人，
    仍基於殺人之犯意，持不明槍械1 支，在被害人張壹艦居處
    1 樓附近，朝被害人張壹艦居處開槍射擊2 次（起訴書誤載
    為1 次）；結果，子彈偏移自高雄市○○區○○街97號丙○○住處2 樓窗戶玻璃射入屋內，幸無人傷亡，因認被告甲○○所為，另涉犯刑法第271 條第2 項、第1 項之殺人未遂罪
    嫌。
  (二)公訴人認被告甲○○涉有上開犯行，無非係以槍枝殺傷力甚
    大，如隨意朝住宅玻璃開槍，極可能擊中屋內不特定人為其
    主要論據。惟按犯罪事實應依證據認定之，無證據不得認定
    犯罪事實，刑事訴訟法第154 條第2 項定有明文；又刑法上
    之殺人未遂罪，必須開始實施構成殺人犯罪要件內容之殺害
    行為，足以使人確實識別殺人犯意之存在，始得謂為著手於
    殺人犯罪事實之實行；又刑法第271 條第2項 、第1 項之殺
    人未遂罪，以行為人有無殺人之犯意為斷；而行為人下手之
    情形如何，以及有無殺死被害人之動機，均不失為審究有無
    殺人犯意之重要參考資料（最高法院70年度台上字第2085號
    、83年度台上字第5647號、90年度台上字第287 號判決意旨
    參考）。
  (三)經查：
  1.被告除與被害人張壹艦有感情糾紛外，與被害人張壹艦僅有
    數面之緣、與被害人乙○○則未曾謀面，均無何深仇大恨，
    97年3 月23日凌晨僅因酒後思及前女友王櫻砡與張壹艦曾經
    交往，因而心生怨懟，又與乙○○通話過程發生口角，而有
    意以開槍射擊之方式給予被害人張壹艦、乙○○教訓，尚難
    認有致被害人張壹艦、乙○○於死之動機及故意。
  2.參以被告於審理程序中供稱，曾去過被害人張壹艦住處，係
    在漫畫王（即丙○○住處）隔壁（原審卷第136 頁），足認
    其知悉被害人張壹艦住處之正確位置。惟本件被告槍擊之位
    置係與被害人張壹艦住處有一牆之隔之丙○○住處，又依證
    人即現場勘查員警駱國文之證述，監視錄影中黑衣男子舉槍
    之角度係朝桂明街97號，益徵無朝被害人乙○○、張壹艦住
    處射擊之意思，反而警告之意味濃厚。另佐以被告槍擊位置
    即丙○○住處2 樓，於案發當時並未開燈，據證人丙○○證
    述在卷（原審卷第98頁），被告主觀上亦不知悉屋內是否有
    人，是尚難認被告主觀上除恐嚇之意思外，更有殺害何人之
    犯意。
  (四)此外，復查無其他積極證據足資證明被告有殺人未遂之犯行
    ，此部分犯罪即屬不能證明，本應為無罪之諭知，惟公訴人
    於原審審理時，認此部分與前開科刑之犯罪事實有想像競合
    犯之裁判上一罪關係，爰不另為無罪諭知。
三、原審予以論科，固非無見。惟查：被告非法持有改造槍枝，
    及非法持子彈部分，業經檢察官起訴在案，原審認此部分未
    經起訴，無從併予審究，即有未洽。被告仍執前詞否認犯罪
    ；檢察官以被告具有殺人之未必故意，另犯殺人未遂罪，指
    摘原判決不當，分別提起上訴，固均無理由，惟判決既有上
    揭可議之處，仍屬無可維持，應由本院撤銷改判。爰審酌被
    告對於感情紛爭，不思以理性方式解決，依臺灣高等法院被
    告前案紀錄表所示，其係在前所犯殺人案件假釋付保護管束
    期間，再犯本件持槍射擊之恐嚇危害安全犯行，嚴重破壞社
    會治安，犯後又藉詞矯飾，並無悔意等其他一切情狀，量處
    有期徒刑3 年6 月，併科罰金新台幣10萬元，並諭知罰金如
    易服勞，以新台幣2000元折算1 日之標準。被告所持改造槍
    枝，雖未扣案，然具有殺傷力，已如前述，屬於槍砲彈藥刀
    械管制條例第4 條第1 項第1 款所定之槍砲，自為違禁物，
    應依刑法第38條第1 項第1 款之規定宣告沒收。又扣案變形
    之彈頭1 枚，固經前揭槍枝所擊發，惟僅為一鉛質金屬物體
    ，因無證據證明有殺傷力，不能認定係違禁物，且又無證據
    證明係被告所有，爰不予宣告沒收。而扣案短袖T 恤1 件，
    僅係被告日常衣物，不能認與犯罪有關，亦不予宣告沒收。
四、據上論斷，應依刑事訴訟法第369 條第1 項前段、第364 條
    、第299 條第1 項前段，槍砲彈藥刀械管制條例第8 條第4
    項、第12條第4 項、刑法第11條前段、第305 條、第55條、
    第42條第3 項、第38條第1 項第1 款，刑法施行法第1 條之
    1 ，判決如主文。
本案經檢察官林敏惠到庭執行職務。
中    華    民    國    98    年    3     月    3     日
                  刑事第七庭    審判長法  官  莊飛宗
                                      法  官  邱明弘
                                      法  官  陳明富
以上正本證明與原本無異。
如不服本判決應於收受本判決後10日內向本院提出上訴書狀，其
未敘述上訴理由者，並得於提起上訴後10日內向本院補提理由書
狀（均須按他造當事人之人數附繕本）「切勿逕送上級法院」。
中    華    民    國    98    年    3     月    3     日
                                      書記官  張文斌
附錄本件判決論罪科刑法條：
槍砲彈藥刀械管制條例第8條：
未經許可，製造、販賣或運輸鋼筆槍、瓦斯槍、麻醉槍、獵槍、
空氣槍或第4 條第1 項第1 款所定其他可發射金屬或子彈具有殺
傷力之各式槍砲者，處無期徒刑或5 年以上有期徒刑，併科新臺
幣1 千萬元以下罰金。
未經許可，轉讓、出租或出借前項所列槍枝者，處 5 年以上有期
徒刑，併科新臺幣 1 千萬元以下罰金。
意圖供自己或他人犯罪之用，而犯前二項之罪者，處無期徒刑或
 7 年以上有期徒刑，併科新臺幣 1 千萬元以下罰金。
未經許可，持有、寄藏或意圖販賣而陳列第 1 項所列槍枝者，處
 3 年以上10年以下有期徒刑，併科新臺幣700 萬元以下罰金。
第 1 項至第 3 項之未遂犯罰之。
槍砲彈藥刀械管制條例第12條：
未經許可，製造、販賣或運輸子彈者，處 1 年以上 7 年以下有
期徒刑，併科新台幣 500 萬元以下罰金。
未經許可，轉讓、出租或出借子彈者，處 6 月以上 5 年以下有
期徒刑，併科新台幣 300 萬元以下罰金。
意圖供自己或他人犯罪之用，而犯前二項之罪者，處 3 年以上
10 年以下有期徒刑，併科新台幣 700 萬元以下罰金。
未經許可，持有、寄藏或意圖販賣而陳列子彈者，處 5 年以下有
期徒刑，併科新台幣 300 萬元以下罰金。
第1 項至第 3 項之未遂犯罰之。
刑法第305條：
以加害生命、身體、自由、名譽、財產之事，恐嚇他人致生危害
於安全者，處 2 年以下有期徒刑、拘役或 300元以下罰金。


司法院資訊處製作；財團法人民間司法改革基金會備份。
